臺灣高雄地方法院刑事判決　　　　　　　　　　　　九十一年度簡上字第一六號
　　上　訴　人　甲○○
　　選任辯護人　吳春生律師
右列上訴人因家暴傷害罪案件，不服臺灣高雄地方法院鳳山簡易庭於中華民國九十一
年四月三十日之九十一年度鳳簡字第二六○號第一審判決（起訴案號：臺灣高雄地方
法院檢察署九十一年度偵字第二二七五號），本院判決如左：
    主  文
上訴駁回。
    事  實
一、甲○○與乙○○為兄弟關係，二人間具有家庭暴力防治法第三條第四款所定之家
    庭成員關係。甲○○於民國九十年十月二十二日二十一時許，在高雄縣路竹鄉○○村○○路三七○號住處內，藉些許酒意高聲斥責其父母丙○○及丁○○○，乙○○見狀乃前往攙扶行動不便之丙○○，以防受有不測之傷害，甲○○因兄弟間
    分配財產問題素對乙○○有所不滿，竟因此遷怒於乙○○，乃基於傷害之犯意，
    隨手執持丙○○所使用之手杖毆打乙○○，致其受有頭部外傷、後枕部頭皮瘀腫
    三Ｘ三公分、右側背部挫傷瘀血三Ｘ三公分及前胸壁挫傷等傷害。
二、案經被害人乙○○訴由高雄縣警察局湖內分局移請臺灣高雄地方法院檢察署檢察
    官偵查後聲請簡易判決處刑。
    理  由
一、訊據被告（即上訴人）甲○○均矢口否認有任何傷害犯行，辯稱：伊當時在家中
    睡覺，並無毆打告訴人乙○○云云，惟查：
(一)、右揭事實，業據告訴人指訴綦詳，且其於九十年十月二十二日時，確有因受有頭
    部外傷、後枕部頭皮瘀腫三Ｘ三公分、右側背部挫傷瘀血三Ｘ三公分及前胸壁挫
    傷等傷勢，前往國軍岡山醫院附設民眾診療服務處就醫，嗣於翌（二十三）日前
    往高雄縣警察局湖內分局路竹分駐所向警方提起告訴之事實，此觀諸卷附警訊筆
    錄所載訊問時間及上開醫院之診斷證明書自明，足證當日確有發生異於尋常之事
    ，致告訴人受有前開傷勢一節。其次，苟被告當日確係在家中睡覺，告訴人與被
    告當時屬共居一宅之手足親情，豈有憑空指訴其實施傷害行為，徒使自己陷入誣
    告罪責追訴之理，已難認被告所辯為可採。參以當時在場者即被告父親丙○○於
    本院調查中證陳：被告有把伊之手杖打斷三節等語（詳見本院九十一年六月二十
    八日訊問筆錄），可見當日被告確有持證人丙○○手杖毆擊，及被告當時並非在
    睡覺之事實。
(二)、被告既有持手杖毆擊，則其擊打之動機及對象為何，佐以證人即在場被告之母親
    丁○○○於本院調查中證稱：伊於九十年十月二十二日二十一時在高雄縣路竹鄉
    ○○路三七○號住處內，被告先罵伊，之後再罵丙○○，沒有什麼原因，被告一
    直推丙○○，此時告訴人就在後面扶著丙○○以免跌倒，然後被告就拿手杖打告
    訴人等語（詳見本院前開訊問筆錄），核與告訴人指訴之情節全然相符，參以被
    告於警訊中直承：伊與告訴人感情雖然很好，但主要是因為財產分配問題，所以
    才告伊傷害罪等語，足證被告確係於先出言斥責丙○○、丁○○○後，經告訴人
    前去攙扶行動不便之丙○○，被告復因財產分配問題，遷怒告訴人，始持丙○○
    手杖毆擊告訴人，致告訴人受有上揭傷害之事實，信而有徵，要難容被告空言否
    認。故本案事證已臻明確，被告犯行堪予認定。
二、核被告甲○○所為，係犯刑法第二百七十七條第一項之傷害罪。原審認被告所犯
    上開罪名事證明確，故依刑法第二百七十七條第一項、第四十一條第一項，罰金
    罰鍰提高標準條例第一條前段、第二條，並審酌被告犯罪之一切情狀，量處被告
    拘役五十日，如易科罰金以三百元折算一日，其認事用法，均無違誤之處，量刑
    尚屬妥適。被告上訴意旨猶執前詞，否認犯罪，指摘原判決不當，為無理由，應
    予駁回。
據上論斷，應依刑事訴訟法第四百五十五條之一第一項、第三項、第三百六十八條，
判決如主文。
中      華      民      國     九十一     年     十     月     十一     日
                                臺灣高雄地方法院刑事第二庭
                                    審判長法  官  陳明富
                                          法  官  劉定安
                                          法  官  李代昌
右正本證明與原本無異。
不得上訴。
                                          書記官  吳月華
中      華      民      國     九十一     年     十     月     十四     日
